臺灣臺北地方法院刑事判決　　　　　　　 94年度易字第792號
公　訴　人　臺灣臺北地方法院檢察署檢察官
被　　　告　甲○○
上列被告因傷害等案件，經檢察官提起公訴（九十三年度偵字第
二一三０九號），本院判決如下：
    主  文
甲○○以加害生命之事，恐嚇他人，致生危害於安全，處有期徒
刑參月，如易科罰金，以參佰元折算壹日。又共同連續傷害人之
身體，處有期徒刑肆月，如易科罰金，以參佰元折算壹日。應執
行有期徒刑陸月，如易科罰金，以參佰元折算壹日。
    事  實
一、甲○○為替柯賜海（另案由本院審理中）處理與乙○○間之
    股權轉讓債務糾紛，竟基於恐嚇他人生命及身體之犯意，於
    民國九十二年八月二十九日下午五時許，在臺北市○○○路
    ○段六五巷二弄六二號四樓之太閒資訊有限公司（下稱太閒
    公司），對乙○○恐嚇稱：「我沒騙你，只要開二槍，他（
    即柯賜海）最好處理」等語，以表示如果不能處理就要開槍
    之意，使乙○○心生畏懼；復又另基於傷害人身體之概括犯
    意，先後於：(一)九十二年八月二十九日晚間十一時許，帶領
    三名真實姓名年籍不詳之成年男子，一進入上址之太閒公司
    內，即將電源關掉，甲○○見乙○○要拆除店內機器主機板
    ，即夥同一同前去之三名男子，徒手毆打乙○○之臉部及身
    體等處以阻擋之，使其受有顏面擦傷（三．五×二公分）、
    右前臂抓傷（六．五×○．三公分、七×○．五公分、一×
    ○．五公分、一．五×○．三公分）、右臀挫傷（八×○．
    五公分）及左膝擦傷（○．五×○．五公分）等傷害；(二)九
    十二年九月一日晚間八時許，甲○○帶領十幾位真實姓名年
    籍不詳之成年男子前往太閒公司欲處理債務糾紛，甲○○竟
    以徒手之方式毆打乙○○之女友戊○○，致戊○○受有左臉
    、左肘及兩膝等多處瘀傷之傷害。
二、案經乙○○、戊○○訴由臺北市政府警察局士林分局報由臺
　　灣士林地方法院檢察署呈請臺灣高等法院檢察署令轉臺灣臺
    北地方法院檢察署檢察官偵查起訴。
    理  由
一、訊據被告甲○○矢口否認有何恐嚇或傷害之犯行，辯稱：只
    是講話語氣較重而已，沒有打傷告訴人乙○○，每次去太閒
    公司前，都會先去派出所備案，等警方到場才會開始處理，
    如果有毆打告訴人，豈未依現行犯被逮捕，九月一日也只是
    互相推擠，並未出手毆打告訴人戊○○云云。
二、查本件公訴人如起訴書證據清單所列告訴人及證人之於警詢
    或偵查中之證述，為被告以外之人於審判外之言詞陳述，依
    刑事訴訟法第一百五十九條第一項之規定，前述陳述原則上
    均不具證據能力；惟被告對證人證述之證據能力並未爭執，
    本院復審酌告訴人及證人於偵查中向檢察官陳述時，均通知
    被告到場以表示意見或對質，其言詞陳述作成時之情況認為
    適當，故雖屬於被告以外之人於審判外之陳述，而屬傳聞證
    據，然依據刑事訴訟法第一百五十九條之一第二項、第一百
    五十九條之五第一項、第二項之規定，仍具有證據能力，核
    先敘明。
三、恐嚇罪部分：
    訊據被告甲○○固不否認於九十二年八月二十九日下午四、
    五時許，受案外人柯賜海委託前往太閒公司內處理股權轉讓
    糾紛，惟否認有何恐嚇之情形，辯稱當時是勸乙○○與柯賜
    海好好經營，是乙○○扭曲其本意云云。惟告訴人乙○○於
    偵查中訴稱：當天被告說：柯賜海說這間店不能處理就開槍
    ，我就因此很害怕等語（九十三年度偵字第一一四一號卷第
    一０五頁）。並提出當日錄音光碟及譯文為證（九十三年度
    偵字第二一三○九號卷第三三至三五頁），經檢察官指揮檢
    察事務官勘驗錄音光碟結果，除有部分聲音較小以及現場同
    時有多人在說話，以致無法清楚辨識外，該錄音譯文與錄音
    光碟內容均屬一致，而光碟內談話者以國台語交錯，並可清
    楚聽到「反正搞到最後你們店也不要開了，我沒騙你，只要
    開兩槍，他最好處理」（以國語方式呈現）等語，亦有勘驗
    筆錄在卷足憑（九十三年度偵字第二一三○九號卷第四一、
    四二頁），顯然被告確實表示如果不能處理就要開槍等語恐
    嚇告訴人。雖被告辯稱該錄音光碟係經告訴人剪接而不予承
    認，惟該光碟內容，經檢察事務官勘驗後，並無剪接之情形
    ，被告上述空言所辯，並未提出證明供本院斟酌，自難推翻
    上揭不利於被告之認定，此部分事證明確，被告所辯，不足
    採信。
四、傷害罪部分：
  (一)九十二年八月二十九日晚間十一時許部分：
    被告辯稱：是柯賜海叫我去阻止乙○○拆主機板，我去時一
    個工程師在拆主機板，我就叫三個人把工程師拉出來，然後
    乙○○就過來拉那三個人，那三個人要打乙○○，我就阻擋
    那三個人不要打乙○○，有先請警方到場，故不會打人云云
    。惟告訴人乙○○於偵查中指稱：甲○○是用手打我的臉及
    身體，當天他帶三、四個人到場打我，他們一進來就把燈關
    掉，我的眼鏡被甲○○打壞掉等語綦詳（九十三年度偵字第
    九六六九號卷第三三頁），且有告訴人乙○○提出之馬偕紀
    念醫院診斷證明書及受傷照片一張附卷足憑（九十三年度偵
    字第一一四一號卷第二八、三二頁）。且被告聲請傳喚當日
    到場處理之員警己○○到庭結證稱：「當天是無線電通報有
    人報案在太閒公司有人打架才到現場，到場之後沒有看到有
    人打架，但看到有人受傷，且有人在吵架等語（本院卷(二)第
    四三頁），並有員警當日製作之台北市政府警察局中山分局
    派出所員警工作紀錄簿影本為證（九十三年度偵字第一一四
    一號卷第三七頁），顯然，員警係接到勤務通報始前往太閒
    公司處理，且已見到有人因而受傷等情，核與被告所辯稱：
    會先去派出所備案，請警方陪同前往，故不會出手傷人云云
    不符，則被告所辯，顯不足採，被告於九十二年八月二十九
    日晚間十一時許前往太閒公司之傷害犯行，堪以認定。
  (二)九十二年九月一日晚間八時許部分：
    被告辯稱：當天有帶十幾個人去，我與乙○○及戊○○有拉
    扯，他們可能因此而受傷，並未出手毆打戊○○，有先至派
    出所備案云云。惟告訴人戊○○於偵查中指稱：在驗傷前一
    天即九十二年九月一日晚上八時許，在太閒公司內，我站在
    甲○○後面，陳舉手肘推我，他的手掌打到我的臉，我還因
    此跌倒二次，膝蓋還因此受傷等語（九十三年度偵字第六九
    九六號卷第三三頁），核與證人即太閒公司員工康家賢於偵
    查中結證稱：確切時間不記得了，我當天上晚班，是有一個
    叫「神龍」的人用拳頭推打我老闆娘（即告訴人戊○○）的
    臉頰，我看見我老闆娘嘴角淤青，還倒在地上，我老闆娘爬
    起來後，他又再打她的臉頰一拳，當天「神龍」還要我們走
    開，不要干涉等語之證述情節相符，檢察官並當庭出示被告
    口卡交證人指認即為「神龍」無訛（同上偵查卷第七三、七
    四頁），此外，告訴人乙○○亦於偵查中指稱：當日被告帶
    了十幾個人來，現場只有我和劉及兩位員工，我們怎可能跟
    他打起來，只有被打的份等語（九十三年度偵字第二一三○
    九號卷第二四頁），此外，並有告訴人戊○○提出之馬偕紀
    念醫院診斷證明書及受傷照片一張附卷足憑（九十三年度偵
    字第一一四一號卷第二九、三三頁），顯然告訴人戊○○確
    係遭被告徒手毆打成傷。被告聲請當日到場員警作證，而據
    員警丙○○到庭結證稱：當時是勤務中心通報而至現場等語
    （本院卷(二)第五九頁），另名到場員警丁○○到庭結證稱：
    依照當時狀況製作工作紀錄簿，到場時現場電源已經關掉，
    有看到一位劉姓女子臉上有傷。值班警員說被告要去處理這
    家公司經營權時，有到派出所備案，因為這是民事案件，我
    們警察以不干涉為原則，是後來發生糾紛，勤務中心請我們
    過去，我們才過去的，到場時受傷的情形沒有看到等語（本
    院卷(二)第六○、六一頁），並有台北市政府警察局中山分局
    九十四年十一月十五日北市警中分刑字第○九四三五四七四
    八○○函附之受理各類案件紀錄表及派出所員警工作紀錄簿
    影本各一份附卷為證（本院卷(二)第五一至五四頁），故縱然
    被告確有先至派出所備案，惟到場處理警員仍係經由勤務中
    心通報始前往太閒公司處理，員警雖未見告訴人戊○○之受
    傷經過，惟確實見到戊○○因糾紛而受傷等情，故被告空言
    辯稱並未出手毆打告訴人戊○○云云，顯不足採，此部分犯
    行亦臻明確，自應依法論科。
二、核被告所為，係犯刑法第三百零五條恐嚇危害安全罪、第二
    百七十七條第一項之傷害罪。被告於九十二年八月二十九日
    晚間十一時許，與三名真實姓名年籍不詳之成年男子，一同
    出手毆打告訴人乙○○，有犯意聯絡及行為分擔，為共同正
    犯。其先後二次傷害犯行，時間緊接，犯罪構成要件相同，
    顯係基於概括犯意反覆為之，為連續犯，應依刑法第五十六
    條規定以一罪論，並加重其刑。又其所犯傷害罪與恐嚇危害
    安全罪間，犯意各別，行為互殊，應予分論併罰。審酌被告
    犯罪之動機、手段、目的、對告訴人二人所造成之心理恐懼
    及傷害結果，以及對社會治安之影響，被告犯罪後矯詞卸責
    ，不知悔悟等一切情狀，量處如主文所示之刑，並分別諭知
    易科罰金之折算標準，及合併定應執行刑，以示警懲。
據上論斷，應依刑事訴訟法第二百九十九條第一項前段、刑法第
二十八條、第五十六條、第二百七十七條第一項、第三百零五條
、第五十一條第五款、第四十一條第一項前段，罰金罰鍰提高標
準條例第一條前段、第二條，判決如主文。
本案經檢察官蕭惠菁到庭執行職務。
中　　華　　民　　國　　94　　年　　12　　月　　14　　日
　　　　　　　　　刑事第十庭審判長法　官　丁蓓蓓
                                  法  官  林柏泓
                                  法  官  紀文惠
以上正本證明與原本無異。
如不服本判決，應於判決送達後10日內，向本院提出上訴狀。
　　　　　　　　　　　　　　　　  書記官　劉新怡
中　　華　　民　　國　　94　　年　　12　　月　　14　　日
